【裁判字號】    96,易,1907
【裁判日期】    970131
【裁判案由】    毀損
【裁判全文】
臺灣彰化地方法院刑事判決              96年度易字第1907號
公  訴  人  臺灣彰化地方法院檢察署檢察官
被      告  甲○○
                      9號
上列被告因毀損案件，經檢察官提起公訴（96年度偵續字第88號）
，本院判決如下：
    主    文
甲○○損壞他人之鐵捲門，足以生損害於他人，處拘役貳拾伍日，
如易科罰金，以新臺幣壹仟元折算壹日。
    犯罪事實
一、甲○○與乙○○原係男女朋友關係，其後2人因結束男女朋
    友關係而有所糾葛，甲○○因此對乙○○心生不滿，竟基於
    接續損壞之犯意，先後於民國 (下同)96 年7月23日22時44
    分許及翌日凌晨零時9分許，前往乙○○所開設位於彰化縣
    埔心鄉○○路○段327號之診所，持紅色油漆朝診所鐵捲門噴
    灑，使該鐵捲門上附著明顯不同顏色之紅色噴漆，須付出相
    當之勞費，始能回復原狀，減損該鐵捲門之美觀效能，足以
    生損害於乙○○。
二、案經乙○○訴由彰化縣警察局溪湖分局報請臺灣彰化地方法
    院檢察署檢察官偵查起訴。
    理    由
一、按被告以外之人於審判外之言詞或書面陳述，除法律有規定
    者外，不得作為證據，刑事訴訟法第159 條第1 項固定有明
    文。惟被告以外之人於審判外之陳述，雖不符第159 條之 1
    至第159 條之4之 規定，而經當事人於審判程序同意作為證
    據，法院審酌該言詞陳述或書面陳述作成時之情況，認為適
    當者，亦得為證據；當事人、代理人或辯護人於法院調查證
    據時，知有第159 條第1 項不得為證據之情形，而未於言詞
    辯論終結前聲明異議者，視為有前項之同意，同法第159 條
    之5定有明文。查本案於本院準備程序時，公訴人、被告甲
    ○○就本院下列所引被告以外之人於審判外之言詞或書面陳
    述均同意作為證據，且迄至本院審理調查證據時亦未爭執上
    開證據之證據能力，本院審酌該等言詞陳述或書面陳述作成
    時之情況，並無非法取得等不適當之情形，且經本院於審判
    期日依法進行證據之調查、辯論，依刑事訴訟法第159條之5
    之規定，自有證據能力。
二、前揭事實，業據被告於警詢中、檢察官訊問時、本院審理時
    坦承不諱，核與告訴人乙○○指訴情節相符，並有如犯罪事
    實欄所示之鐵捲門遭噴漆之相片附卷可稽，被告之自白，核
    與犯罪事實相符，堪予採信。如犯罪事實欄所示之鐵捲門，
    其功能在於防盜及保障屋內住戶之安全，兼具有隔絕外界、
    美觀保護之功能，被告以明顯不同之噴漆至該鐵捲門上，除
    破壞鐵捲門之外部美觀外，被害人須付出相當之勞費，始能
    回復原狀，與其他器物如汽車引擎蓋凹損損變形，而付出勞
    費，以回復原狀之情形相同，故上開噴漆至鐵捲門上，自係
    損壞他人物品而足以生損害於他人之行為。前揭犯行，事證
    明確，洵堪認定。
三、核被告所為，係犯刑法第354條之毀損罪。被告於前揭時、
    地噴漆，其前後噴漆之標的相同，時間相隔未逾2小時，且
    自相片觀察其所噴漆之情形，其前後噴漆所欲達成之效果，
    無法明確區分，是被告應係欲達成同一特定噴漆效果而加以
    噴漆，其先後噴漆之舉動，應係單一毀損行為之各別動作，
    自僅構成1個毀損罪。公訴人認被告之2次噴漆動作均分別獨
    立成毀損罪，尚有未洽。爰審酌被告因與告訴人間有感情糾
    葛，遂損毀告訴人之物，暨考量其犯罪之手段、目的，犯罪
    所生之危害尚非使告訴人損失甚鉅及犯後態度等一切情狀，
    量處如主文所示之刑，並諭知易科罰金之折算標準。
據上論斷，應依刑事訴訟法第299條第1項前段，刑法第354條、
第41條第1項前段，刑法施行法第1條之1第1項、第2項前段，判
決如主文。
中    華    民    國    97    年    1    月    31    日
                    刑事第七庭  法  官  羅  永  安
以上正本證明與原本無異。
如不服本判決，應於判決送達後10日內，向本院提出上訴書狀，
上訴書狀應「敘述具體上訴理由」，並按他造當事人之人數附繕
本。「切勿逕送上級法院」。
告訴人或被害人對於判決如有不服具備理由請求檢察官上訴者，
其上訴期間之計算係以檢察官收受判決正本之日期為準。
中    華    民    國    97    年    1    月    31    日
                                書記官  魏  嘉  信
附錄本案論罪科刑法條全文：
中華民國刑法第354條
（毀損器物罪）
毀棄、損壞前二條以外之他人之物或致令不堪用，足以生損害於
公眾或他人者，處2年以下有期徒刑、拘役或5百元以下罰金。


司法院資訊處製作；財團法人民間司法改革基金會備份。
